## NATHAN HENRIQUE DA SILVA

#### **Desenvolvedor Back-End**

@ henriquenathan199@gmail.com

**3** (55) 9 9680-3459

Av. João Pessoa, 95, Farroupilha, 90040-001

Porto Alegre, RS

## **EXPERIÊNCIA**

## Desenvolvedor Back-End VIK Tech

Abril 2023 - Atualmente

Remoto

 Responsável pelo desenvolvimento back-end utilizando Node.js para a construção de APIs, serviços escaláveis, testes automatizados utilizando jest, e typescript como principal linguagem de programação.

# Desenvolvedor Back-End EasyAuth Sistemas

Fevereiro 2022 - Janeiro 2023

Santa Maria, RS

 Responsável por prover códigos limpos e de qualidade utilizando NodeJS, JavaScript, TypeScript, GraphQL e MongoDB como base para o desenvolvimento back-end. Juntamente da documentação e testes dos serviços criados.

#### Desenvolvedor Full-Stack

#### Freelancer

Outubro 2021 - Janeiro 2023

Remoto

 Atuava como desenvolvedor full-stack na criação de sites, serviços e modelação de aplicações móveis para a utilização de hashgraph recorrendo a tecnologias como NextJS, JavaScript, TypeScript, MongoDB e Flutter.

#### Desenvolvedor de software (Iniciação Científica) Universidade Federal de Santa Maria

<sup>™</sup> Marco 2019 - Fevereiro 2022 •

Santa Maria, RS

- Participante dos projetos "PERVAUTO Uma plataforma de automação baseada no conceito de Internet of Things (IOT)" e "Plataforma de segurança para controle de acesso distribuído e integrado" nº 048292 e 055353
- Principais atividades: Desenvolvimento e implementação de aplicação mobile para controle de dispositivos legados. Integração, desenvolvimento e implementação de uma aplicação móvel para controle de acesso a salas e laboratórios do Colégio Técnico Industrial de Santa Maria (CTISM) junto do controle de dispositivos infravermelhos. Atualização de códigos de dispositivos para controle de acesso na plataforma Raspberry Pi 3

## **PUBLICAÇÕES**

#### Conference Proceedings

 A. Eichner, N. da Silva, and T. A. Rizzetti, "Definindo um protocolo de autenticação utilizando bluetooth low energy para dispositivos no conceito de iot," in Anais da XVII Escola Regional de Redes de Computadores, SBC, 2019, pp. 97–104.

## **COMPETÊNCIAS**

Fácil aprendizado Esforçado

Motivador & Comunicativo

Java JavaScript TypeScript Dart

Aplicações móveis Git GitHub GitLab

### **IDIOMAS**

Inglês Português



## **FORMAÇÃO**

M.Sc. em Ciência da Computação Universidade Federal do Rio Grande do Sul

☐ Setembro 2023 - Atualmente

Tecnólogo em Redes de Computadores

Universidade Federal de Santa Maria

Fevereiro 2019 - Fevereiro 2022

Técnico em Informática Instituto Federal Farroupilha

#### **RESUMO**

Formado como Tecnólogo em Redes de Computadores minha trajetória profissional inclui participação em projetos de pesquisa e desenvolvimento onde ganhei experiência no back-end e front-end utilizando diferentes linguagens e tecnologias, como Java, C/C++, PHP, Dart, Android Nativo, e dispositivos de automação e prototipagem como Raspberry Pi 3.

Atuei em projetos como desenvolvedor full-stack e após a formação com desenvolvedor back-end, aplicando Javascript e Typescript, juntamento com NodeJS. Minha jornada teve continuidade no desenvolvimento back-end onde atualmente trabalho constantemente com NodeJS e Typescript, além de outras tecnologias empregadas a essas linguagens e ferramentas.